【裁判字號】    98,易,47
【裁判日期】    980317
【裁判案由】    竊盜
【裁判全文】
臺灣桃園地方法院刑事判決                98年度易字第47號
公  訴  人  臺灣桃園地方法院檢察署檢察官
被      告  乙○○
                    （另案於臺灣桃園監獄執行中）
被      告  戊○○
                    （另案於臺灣桃園女子監獄執行中）
被      告  丙○○
                    （另案於臺灣高雄女子監獄執行中）
上列被告等因竊盜案件，經檢察官提起公訴（96年度偵字第2833
0 號），被告等於本院審理中為有罪之陳述，經告知簡式審判程
序之旨，並聽取當事人之意見後，本院裁定改行簡式審判程序，
判決如下︰
    主  文
乙○○、戊○○、丙○○結夥三人以上、踰越安全設備、於夜間
侵入住宅竊盜，各處有期徒刑捌月，均減為有期徒刑肆月，如易
科罰金，均以新臺幣壹仟元折算壹日。
    事  實
一、乙○○因缺錢花用，先於民國95年9 月29日下午3 時許，向
    丙○○表示欲至桃園縣平鎮市○○路190 巷附近找友人，丙○○乃駕駛車牌號碼G8－1818號自用小客車搭載其及戊○○
    至該處，而由其一人下車勘察地形並選定該巷60號之住宅為
    其下手行竊之目標。後於95年10月7 日（起訴書誤載為96年
    ）凌晨2 時30分許，丙○○再駕駛上開車輛搭載乙○○、戊○○行經該處時，乙○○即向戊○○、丙○○二人表示欲入
    屋行竊，經戊○○、丙○○允諾後，三人即基於意圖為自己
    不法所有之犯意聯絡，由丙○○將車輛開至南豐路190 巷60
    號丁○○所有住宅之車庫外，乙○○再攀爬至該車車頂，並
    打開未上鎖之窗戶踰越進入屋內後（侵入住宅部分未據告訴
    ），竊取丁○○置於家中如附表所示之物，而戊○○、丙○○則在車上把風。乙○○於得手後欲去之際，見丁○○所有
    車牌號碼8W－2998號自用小客車停於車庫內，且鑰匙未拔下
    ，乃將所竊得之物全數置於車上，並將車輛駛離車庫而一同
    竊取之，丙○○見狀，即駕駛車牌號碼G8－1818號自用小客
    車搭載戊○○跟隨乙○○所駕車輛離去該址。而乙○○除將
    竊得如附表編號一、二、三所示之電腦、腳踏車變賣並取得
    如附表所示金額外，其餘所竊取之自用小客車及物品，則分
    別予以棄置於路旁或丟棄之。嗣因丁○○返家後發覺遭竊，
    乃提供現場監視錄影畫面報警處理，而經警循線查獲乙○○
    、戊○○、丙○○，始知悉上情。
二、案經丁○○訴由桃園縣政府警察局平鎮分局報請臺灣桃園地
    方法院檢察署檢察官偵查後提起公訴。
    理  由
一、上開犯罪事實，業據被告乙○○、戊○○、丙○○於本院審
    理時坦承不諱，核與告訴人丁○○於本院審理中具結證稱其
    所有如附表所示之物遭竊經過，及甲○○於警詢中陳稱被告
    乙○○曾於95年10月初某日，駕駛車牌號碼8W－2998號自用
    小客車搭載被告戊○○前往渠住家附近與渠碰面，渠上車後
    有詢問車輛來源，經被告乙○○表示係行竊得來後，渠即立
    即下車等語相核；此外，復有監視錄影光碟及翻拍照片等件
    在卷可稽，堪認被告三人自白與事實相符而足採信，是本案
    事證明確，被告三人犯行洵堪認定，自應依法論科。
二、按被告乙○○未經許可，無故攀爬跨越丁○○住宅窗戶後侵
    入屋內竊取財物，自屬踰越安全設備，使其失其防閑之效用
    ，並係於夜間侵入住宅。是核被告乙○○、戊○○、丙○○
    所為，均係犯刑法第321 條第1 項第1 款、第2 款、第4 款
    之結夥三人以上、踰越安全設備、於夜間侵入住宅竊盜罪。
    檢察官於起訴書中漏未論及被告三人另有於夜間侵入住宅之
    加重事由，此部分應予更正。又被告戊○○雖曾於95年間因
    偽造文書案件，而經本院判處有期徒刑3 月確定，惟該罪嗣
    亦經檢察官聲請後，由本院以96年度聲減字第1435號裁定減
    為有期徒刑1 月又15日，並與被告戊○○另犯之施用毒品罪
    合併定應執行刑為有期徒刑7 月又15日，迄96年8 月2 日始
    執行完畢，有臺灣高等法院被告前案紀錄表及電子裁定書在
    卷可參，是該案執行完畢之日期顯係在本案犯行之後，自與
    累犯之要件不符，檢察官認被告戊○○就本案應論以累犯，
    容有誤會。爰審酌被告三人正值青壯卻不思正途以營生，竟
    共同竊盜他人之財物，欠缺尊重他人之觀念，且迄仍未與告
    訴人達成和解並賠償告訴人之損失，惟兼衡本案被告三人所
    竊物品價值尚非高昂（告訴人失竊之車輛業已尋獲並領回，
    此業據告訴人於本院審理中結證明確），且被告乙○○雖於
    本案係基於主謀之地位，並僅有其因本案而獲有利益，然其
    自本院之準備程序時時起即坦承犯行，復又就本案案情為詳
    實之證述，犯後態度良好，及被告戊○○、丙○○於犯後亦
    終能坦承犯行等一切情狀，分別量處如主文所示之刑。
三、末查，被告三人所犯上開之罪之時間，係在96年4 月24日以
    前，且所犯悉合於中華民國96年罪犯減刑條例規定之減刑條
    件，爰依該條例之規定，各減其刑期之2 分之1 為有期徒刑
    4 月，並分別諭知易科罰金之折算標準。
據上論斷，應依刑事訴訟法第273 條之1 第1 項、第299 條第 1
項前段，刑法第28條，第321 條第1 項第1 款、第2 款、第4 款
、第41條第1 項前段，刑法施行法第1 條之1 第1 項、第2 項前
段，中華民國九十六年罪犯減刑條例第2 條第1 項第3 款、第 7
條、第9 條，判決如主文。
本案經檢察官丁俊成到庭執行職務。
中    華    民    國    98    年    3     月    17    日
                        刑事第十庭    法  官   蘇昌澤
以上正本證明與原本無異。
如不服本判決應於收受判決後10日內向本院提出上訴書狀，並應
敘述具體理由。其未敘述上訴理由者，應於上訴期間屆滿後20日
內向本院補提理由書 (均須按他造當事人之人數附繕本)「 切勿
逕送上級法院」。
                                      書記官   田宜芳
中    華    民    國    98    年    3     月    30    日
附錄論罪科刑依據之法條：
中華民國刑法第321條
（加重竊盜罪）
犯竊盜罪而有左列情形之一者，處 6 月以上、 5 年以下有期徒
刑：
一、於夜間侵入住宅或有人居住之建築物、船艦或隱匿其內而犯
    之者。
二、毀越門扇、牆垣或其他安全設備而犯之者。
三、攜帶兇器而犯之者。
四、結夥三人以上而犯之者。
五、乘火災、水災或其他災害之際而犯之者。
六、在車站或埠頭而犯之者。
前項之未遂犯罰之。
附表：
┌──┬─────────┬───┬─────┬──┐
│編號│竊   得   物   品 │數  量│變賣  所得│備註│
│    │                  │      │（新臺幣）│    │
├──┼─────────┼───┼─────┼──┤
│ 一 │HP廠牌個人電腦（含│1 組  │1,000 元  │    │
│    │主機及螢幕）      │      │          │    │
├──┼─────────┼───┼─────┼──┤
│ 二 │組裝電腦（含主機及│1 組  │1,000 元  │    │
│    │螢幕）            │      │          │    │
├──┼─────────┼───┼─────┼──┤
│ 三 │電動腳踏車        │1 台  │3,000 元  │    │
├──┼─────────┼───┼─────┼──┤
│ 四 │中國信託銀行信用卡│1 張  │無        │    │
├──┼─────────┼───┼─────┼──┤
│ 五 │花旗銀行信用卡    │1 張  │無        │    │
├──┼─────────┼───┼─────┼──┤
│ 六 │戶名「丁○○」之臺│各1 份│無        │    │
│    │灣銀行、合作金庫銀│      │          │    │
│    │行、土地銀行之存摺│      │          │    │
│    │、印章及金融卡    │      │          │    │
├──┼─────────┼───┼─────┼──┤
│ 七 │戶名「徐超」之郵局│1 份  │無        │    │
│    │存摺及印章        │      │          │    │
├──┼─────────┼───┼─────┼──┤
│ 八 │戶名「徐佩雯」之台│各1 本│無        │    │
│    │灣銀行及郵局存摺  │      │          │    │
├──┼─────────┼───┼─────┼──┤
│ 九 │力特光電公司股票  │1 張  │無        │    │
└──┴─────────┴───┴─────┴──┘


司法院資訊處製作；財團法人民間司法改革基金會備份。
